# 有关折旧问题求助

提问人：4927129 时间：2015-11-04 13:18:51
请教陈版主，根据国家税务总局公告 2015 年第 68 号规定，企业在通告范围内固定资产可以加速折旧， 由此导致的税务、会计折旧差异需要确认递延所得税资产吗？另外请教陈版主，执行企业会计制度企业是否需要确认递延所得税资？

回答人：chenyiwei
1 、如果税法上的折旧快于会计折旧，则更多可能是确认递延所得税负债。根据“谨慎确认递延所得税资产、足额确认递延所得税负债”这一基本原则处理。 2 、在《企业会计制度》下，所得税会计可以采用应付税款法或纳税影响会计法，但多数企业都采用应付税款法。原制度下的纳税影响会计法是基于利润表观下的时间性差异概念，和现在新准则下基于资产负债表观的暂时性差异概念还是有很大区别的。